臺灣雲林地方法院刑事判決　　　　　　　 94年度易字第438號
公　訴　人　臺灣雲林地方法院檢察署檢察官
被　　　告　丙○○
　　　　　　　　　　（現於台灣雲林監獄執行中）
上列被告因竊盜案件，經檢察官提起公訴（94年度偵字第3522、
3607、3608號），被告就犯罪事實自白，本院聽取當事人意見後
，裁定改行簡式審判程序，茲判決如下：
    主  文
丙○○共同連續竊盜，處有期徒刑壹年。扣案雙面膠塑膠板壹塊
（含貳塊圓形鐵片），沒收之。
    事實及理由
一、犯罪事實：
  (一)丙○○前於民國（下同）90年間因竊盜案件，經臺灣彰化地
    方法院（90易字840 號）判處有期徒刑10月，緩刑4 年。嗣
    於94年間，再因施用毒品案件，經臺灣高等法院臺中分院於
    94年2 月23日（93上訴字1940號）判處有期徒刑1 年4 月；
    再因93年7 月2 日至93年11月16日之連續竊取香油錢等竊盜
    案件，經臺灣彰化地法院於94年4 月12日（94簡上字33號）
    判處有期徒刑1 年2 月。丙○○並經撤銷緩刑後，已於94年
    6 月3 日入監接受執行（未構成累犯）。
  (二)丙○○甫因竊取香油錢等案件，經判刑1 年2 月（已如上述
    ），竟不知反省，又自94年5 月3 日至同月26日止，與其堂
    弟乙○○2 人（乙○○部分另行判決），基於自己不法所有
    之概括犯意，共同連續於【附表一】所示之時間、地點、方
    法，竊取廟宇內香油錢。
  (三)嗣於94年5 月11日中午12時30分許，丙○○搭載乙○○騎乘
    未懸掛車牌（原車牌為KVY-981）之 重機車，行經彰化縣埤
    頭鄉○○村○○路旁時，為員警當場查獲丙○○、乙○○2
    人攜帶預備供行竊用之雙面膠黏板3 塊，警方並將丙○○、
    乙○○2 人帶回警局訊問，丙○○自白附表一編號二犯行後
    ，嗣員警並循線在彰化縣埤頭鄉○○村○○路○ 段389 號慈
    音嚴神明壇，起獲乙○○行竊所使用之雙面膠塑膠板1 塊（
    黏有2 塊圓形鐵片）。繼於94年5月30日中午，丙○○向員
    警自白附表一編號一、三所示之犯行，並經警調閱龍水宮裝
    設之錄影監視畫面查獲。
二、認定犯罪事實所憑證據及理由：
  (一)被告丙○○坦白承認上開犯罪事實。
  (二)被告乙○○之供述。
  (三)被害人甲○○、戊○○於警訊中之指訴、及丁○○於警訊、
    偵訊及本院審理中之指訴。
  (四)車籍作業系統—查詢認可資料一份。
  (五)照片16幀、龍水宮監視錄影翻拍照片2幀。
  (六)臺灣高等法院台中分院93上訴字第1940號、臺灣彰化地方法
    院90 度 易字840 號、94度簡上字第33號等判決。
三、論罪科刑之理由：
  (一)被告丙○○所為附表一犯行，係犯刑法第320 條第1 項竊盜
    罪既遂、同條第3 項竊盜未遂罪。
  (二)被告丙○○與乙○○間，就附表一犯罪事實部分，有犯意聯
    絡及行為分擔，為共同正犯。本判決附表二犯行，為乙○○
    獨自一人所為，檢察官亦未指控被告丙○○為共犯關係，且
    無積極證據證明丙○○對此有犯意聯絡，應由乙○○自行負
    責。
  (三)被告丙○○先後3 次竊盜犯行，時間緊接，所犯均係基本構
    成要件相同之罪，顯均係基於概括犯意為之，均為連續犯，
    應依刑法第56條規定，論以其中情節較重之刑法第320 條第
    1 項竊盜既遂罪，並依法加重其刑。
  (四)本院審酌被告丙○○前有施用毒品及竊盜前科，且94年4 月
    12日甫因竊盜香油錢等案件（連續15次竊盜行為），經臺灣
    彰化地方法院判刑1 年2 月，尚未入監服刑前，竟旋即於94
    年5 月起，以相同之釣魚方式，陸續犯下本件竊盜香油錢犯
    罪，顯然欠缺悔意，對自己過錯不知反省；但一方面，本次
    所竊取之金錢極少，損害輕微，次數僅3 次，且犯後坦承犯
    行，態度良好等一切情狀，量處如主文所示之刑。
  (五)於慈音嚴神明壇所發現之扣案雙面膠塑膠板1 塊（黏有2 塊
    圓形鐵片），乃屬犯罪工具，被告丙○○承認為其所有，應
    宣告沒收之。至於扣案之雙面膠黏板3 塊，被告丙○○辯稱
    尚未使用過，僅屬預備犯罪之工具，而刑法竊盜罪並不處罰
    預備犯，不宜在此宣告沒收；而乙○○在警訊中曾承認是作
    為附表二編號一【廣天宮】竊盜案之工具（94年5 月11日筆
    錄），因乙○○尚未到案，此部分留待另案判決時一併處理
    ，併此說明。
四、適用法條：應依刑事訴訟法第273 條之1 第1 項、第310 條
    之2 、第454 條第1 項、刑法第28條、第56條、第320 條第
    1 項、第38條第1 項第2 款，罰金罰鍰提高標準條例第1條
    前段。
五、如不服本判決，應於送達後10日內，向本院提出上訴狀。
本案經檢察官己○○到庭執行職務。
中　　華　　民　　國　　94　　年　　10　　月　　25　　日
                  刑事第四庭    法  官  葉明松
以上正本證明與原本無異。
                                書記官  顏錦清
中　　華　　民　　國　　94　　年　　10　　月　　25　　日
附錄辦案論罪科刑法條：
中華民國刑法第320條
(普通竊盜罪、竊佔罪)
意 圖為自己或第三人不法之所有，而竊取他人之動產者，為竊
 盜罪，處5 年以下有期徒刑、拘役或500 元以下罰金。
意圖為自己或第三人不法之利益，而竊佔他人之不動產者，依前
項之規定處斷。
前二項之未遂犯罰之。
附表一：
行為人：丙○○、乙○○
┌──┬────┬─────┬───┬─────┬───────────┐
│編號│時間　　│地點　　　│被害人│竊取財物　│竊盜方法　　　　　　　│
├──┼────┼─────┼───┼─────┼───────────┤
│一　│94年5 月│彰化縣溪湖│丁○○│香油錢新臺│丙○○騎乘車牌號碼FDO-│
│　　│26日上午│鎮西溪里後│　　　│幣（下同）│875 號紅色重機車搭載周│
│　　│8 時20  │溪巷29號  │　　　│500元　　 │嘉昌，前往永安宮後，以│
│　　│分許    │【永安宮】│　　　│　　　　　│釣魚線綁住粘有雙面膠之│
│　　│　　    │    　　  │　　　│　　　　　│塑膠板，伸入永安宮香油│
│　　│　　　　│　　　　　│　　　│　　　　　│錢箱內，以釣魚之方式竊│
│　　│　　　　│　　　　　│　　　│　　　　　│取現金500 元，嗣已將現│
│    │        │          │      │          │金花用完畢。          │
├──┼────┼─────┼───┼─────┼───────────┤
│二　│94年5 月│彰化縣埤頭│神明壇│未遂　　　│丙○○騎乘車牌號碼KVY-│
│　　│3 日上午│鄉合興村彰│主持杜│　　　　　│981 號重機車搭載乙○○│
│　　│10時許  │水路3 段  │明清　│　　　　　│前往慈音嚴神明壇後，由│
│　　│　　　  │389 號    │　　　│　　　　　│乙○○在場把風，推由周│
│　　│　　　　│【慈音嚴  │　　　│　　　　　│龍興以線繩綁住粘有雙面│
│　　│　　　　│  神明壇】│　　　│　　　　　│膠之塑膠板，伸入慈音嚴│
│　　│　　　　│　        │　　　│　　　　　│神明壇香油錢箱內，欲以│
│　　│　　　　│　　　　　│　　　│　　　　　│釣魚之方式竊取現金，惟│
│　　│　　　　│　　　　　│　　　│　　　　　│因線繩斷裂，塑膠板掉落│
│　　│　　　　│　　　　　│　　　│　　　　　│在香油錢箱內，竊取未遂│
│　　│　　　　│　　　　　│　　　│　　　　　│。                    │
├──┼────┼─────┼───┼─────┼───────────┤
│三　│94年5 月│彰化縣溪湖│龍水宮│香油錢200 │丙○○騎乘車牌號碼    │
│　　│26日上午│鎮媽厝里湳│人員陳│元        │FDV-875 號紅色重機車搭│
│　　│8 時43  │底路39號  │錫宜　│　        │載乙○○前往龍水宮，由│
│　　│分許    │【龍水宮】│　　　│　        │乙○○在場把風，推由周│
│　　│　      │        　│　　　│　　　　　│龍興以釣魚線綁住粘有雙│
│　　│　　　　│　        │　　　│　　　　　│面膠之塑膠板，伸入龍水│
│　　│　　　　│　　　　　│　　　│　　　　　│宮香油錢箱內，以釣魚之│
│　　│　　　　│　　　　　│　　　│　　　　　│方式竊取現金200 元得手│
│　　│　　　　│　　　　　│　　　│　　　　　│，嗣已將現金花用完畢。│
└──┴────┴─────┴───┴─────┴───────────┘
附表二：
行為人：乙○○
┌──┬────┬─────┬───┬─────┬───────────┐
│編號│時間　　│地點　　　│被害人│竊取財物　│竊盜方法及查獲情形　　│
├──┼────┼─────┼───┼─────┼───────────┤
│一　│94年4 月│彰化縣埤頭│廣天宮│香油錢200 │以線繩綁住黏有雙面膠之│
│　　│21日上午│鄉平原村稻│主任委│元　　　　│塑膠板，伸入廣天宮香油│
│　　│9 時許  │香路445 號│員鄭振│　　　　　│錢箱內，以釣魚之方式竊│
│　　│　      │【廣天宮】│興　　│　　　　　│取現金200 元，嗣已將現│
│　　│　　　　│　        │　　　│　　　　　│金花用完畢。　　　　　│
├──┼────┼─────┼───┼─────┼───────────┤
│二　│94年4 月│彰化縣埤頭│福德祠│香油錢100 │同上方式，嗣已將現金花│
│　　│28日上午│鄉埤頭村福│主任委│元　　　　│用完畢。　　　　　　　│
│　　│8 時許  │德路174 號│員梁淑│　　　　　│　　　　　　　　　　　│
│　　│　      │【福德祠】│月　　│　　　　　│　　　　　　　　　　　│
└──┴────┴─────┴───┴─────┴───────────┘
